【裁判字號】    95,抗,290
【裁判日期】    950928
【裁判案由】    聲請撤銷緩刑
【裁判全文】
臺灣高等法院高雄分院刑事裁定           95年度抗字第290號
抗  告  人
即  受刑人  甲○○
上列抗告人因聲請撤銷緩刑案件，不服臺灣澎湖地方法院中華民
國95年8 月25日裁定（95年度聲字第277 號），提起抗告，本院
裁定如下：
    主  文
抗告駁回。
    理  由
一、原審以：(一)聲請意旨略以：查受刑人甲○○因犯懲治走私條
    例案件，經臺灣高等法院高雄分院以94年度上訴字第1073號
    判決，判處有期徒刑6 月，緩刑3 年，於94年11月11日確定
    在案。其於緩刑期前即92年11月6 日，更犯懲治走私條例案
    件，經臺灣高等法院臺南分院以94年度上訴字第539 號判決
    有期徒刑4 月，嗣經最高法院駁回上訴，而於95年6 月30日
    確定。因認受刑人所為，已合於刑法第75條第1 項第2 款所
    定撤銷緩刑宣告之原因，爰依刑事訴訟法第476 條規定聲請
    撤銷。(二)按行為後法律有變更者，適用行為時之法律。但行
    為後之法律有利於行為人者，適用最有利於行為人之法律，
    刑法第2 條第1 項定有明文。而受刑人於犯罪時之刑法第75
    條第1 項第2 款規定：「二、緩刑前犯他罪，而在緩刑期內
    受有期徒刑以上刑之宣告確定者」，惟95年7 月1 日修正公
    布施行之刑法第75條第1 項第2 款則規定：「二、緩刑前因
    故意犯他罪，而在緩刑期內受不得易科罰金之有期徒刑以上
    刑之宣告確定者。前項撤銷之聲請，於判決確定後六月以內
    為之」，比較修正前後之緩刑撤銷算標準，以95年7 月1 日
    修正公布施行後之規定，較有利於受刑人，則應依刑法第2
    條第1 項前段，適用修正後刑法第75條第1 項第2 款規定。
    (三)查本件受刑人於上開緩刑期前，即92年11月6 日，更犯懲
    治走私條例案件，經臺灣高等法院臺南分院以94年度上訴字
    第539 號判決有期徒刑4 月（不得易科罰金），嗣經最高法
    院以95年台上字3632號判決駁回上訴，而於95年6 月30日確
    定，並有相關刑事判決附在聲請卷宗可考。聲請意旨指稱受
    刑人上開情節，與刑法第75條第1 項第2 款規定應撤銷緩刑
    宣告之原因相符，經核有據，應予准許，爰撤銷受刑人緩刑
    之宣告等情。
二、抗告意旨略以：抗告人所犯之罪，經臺灣高等法院臺南分院
    判處有期徒刑4 月之案件，係受緩刑宣告之前所犯之罪，而
    非緩刑宣告後復行犯罪，況抗告人已具狀向臺灣高等法院臺
    南分院聲請准予易科罰金，現尚未獲答覆，倘蒙准許，本件
    即不符合修正後刑法第75條第1 項第2 款撤銷緩刑之要件。
    抗告人母親與父親離婚後罹患憂鬱症，生活全靠抗告人照顧
    ，抗告人妻子離家出走行蹤不定，所留2 子全賴抗告人照顧
    ，如撤銷緩刑，整個家庭勢必因而破碎，為此提起本件抗告
    ，請求撤銷原裁定云云。
三、經查：原審裁定，並無不合。抗告人所犯之罪，雖係緩刑宣
    告之前所犯之罪，但依刑法第75條第1 項第2 款規定緩刑前
    因故意犯他罪，而在緩刑期內受不得易科罰金之有期徒刑以
    上刑之宣告確定者，依法仍應撤銷其宣告；抗告人甲○○所
    犯之罪為私運管制物品進口逾公告數額罪，依法不得易科罰
    金；抗告人家庭狀況如何，與本件是否應撤銷緩刑無關，本
    院亦無斟酌是否應撤銷之權利，本件抗告，並無理由，應予
    駁回。
據上論結，應依刑事訴訟法第412 條，裁定如主文。
中    華    民    國    95    年    9     月    28    日
            刑事第五庭  審判長法  官  曾永宗
                              法  官  陳  箐
                              法  官  任森銓
以上正本證明與原本無異。
不得再抗告。
中    華    民    國    95    年    9     月    28    日
                              書記官  蘇恒仁


司法院資訊處製作；財團法人民間司法改革基金會備份。
